臺灣屏東地方法院民事判決　　　　　　　 96年度訴字第123號
原　　　告　第一商業銀行股份有限公司
法定代理人　丁○○
訴訟代理人　辛○○
被　　　告　己○○
被　　　告　丙○○○
兼上列2人共同
訴訟代理人　戊○○　　住屏東縣.
被　　　告　庚○○　　住屏東縣.
訴訟代理人　陳世明律師
上列當事人間清償借款事件，本院於民國96年6 月27日言詞辯論
終結，判決如下：
    主  文
原告之訴及假執行之聲請均駁回
訴訟費用由原告負擔。
    事實及理由
一、原告主張：訴外人吳達政於民國81年10月12日邀同被告戊○○、庚○○、己○○、丙○○○為連帶保證人，向屏東縣萬
    巒鄉農會（下稱萬巒鄉農會）借款新臺幣（下同）5,950,00
    0 元（下稱系爭借款），詎其自86年4 月2 日起即未依約繳
    納利息，依約定視為全部到期，經原告對吳達政之繼承人吳
    林竹英、甲○○聲請強制執行後，尚積欠本金5,950,000 元
    、利息5,064,005 元及違約金1,124,305 元，被告戊○○、
    庚○○、己○○、丙○○○既為連帶保證人，自應負連帶清
    償責任。原告業已依法承受萬巒鄉農會，爰依連帶保證之法
    律關係，請求被告戊○○等4 人連帶償還上開金額及遲延利
    息。並聲明：(一)被告戊○○、庚○○、己○○、丙○○○應
    連帶給付原告12,138,310元，及其中5,950,000 元自95年3
    月4 日起至清償日止按週年利率百分之11計算之利息，自95
    年3 月4 日起至清償日止，按上開利率之百分之20計算之違
    約金；(二)願供擔保請准宣告假執行。
二、被告則以：被告戊○○等4 人與原告從無金錢往來，更未擔
    任吳達政之連帶保證人而向原告借貸系爭借款。系爭借據上
    之簽名均為他人冒簽，借據上之印文亦非被告戊○○等4 人
    之印章等語置辯。爰聲明：(一)原告之訴及假執行之聲請均駁
    回；(二)如受不利判決，願供擔保請准宣告免為假執行。
三、查原告主張訴外人吳達政向其借貸系爭借款，尚未清償，原
    告業已依法承受萬巒鄉農會等事實，為被告所不爭執，並據
    其提出財政部90年9 月14日台財融(三)字第0903000093號函、
    借據、本院94年度執字第2916號強制執行案件分配表為證（
    見本院卷第8 至15頁），應堪信為真實。被告則以前揭詞置
    辯，是以本件所應審究者為：系爭借款是否由被告戊○○、
    庚○○、己○○、丙○○○擔任連帶保證人？茲分述如下：
  (一)按當事人主張有利於己之事實者，就其事實有舉證之責任；
    私文書應由舉證人證其真正，民事訴訟法第277 條、第357
    條第1 項前段分別定有明文。原告主張吳達政向萬巒鄉農會
    借款，以被告戊○○、庚○○、己○○、丙○○○為連帶保
    證人，並簽立借據一情，為被告戊○○等4 人否認，原告自
    應就上開事實負舉證證明之責。
  (二)查原告主張訴外人吳達政向萬巒鄉農會借款5,950,000 元，
    並由被告庚○○、己○○、丙○○○擔任連帶保證人，固據
    其提出借據影本1 紙為證（見本院卷第9 頁，下稱系爭借據
    ）。惟查：
    1.原告曾主張訴外人劉漢華分別於民國80年11月20日邀同吳
      達政、81 年8月14日邀同被告戊○○、庚○○、己○○、
      丙○○○為連帶保證人向萬巒鄉農會分別借款1,000,000
      元，詎其未依約繳納利息，被告戊○○等4 人為連帶保證
      人，自應與被告劉漢華負連帶清償責任等語，向本院起訴
      ，經本院以95年度訴字第583 號受理在案。於該案訴訟程
      序中，由本院依職權將原告提供被告戊○○、庚○○、己○○、丙○○○等4 人於借據上之簽名及印文，連同在萬
      巒鄉農會之存款印鑑卡、戶政印鑑卡、乙種存款卡片原本
      暨被告個人庭寫字跡原本4紙 送交法務部調查局鑑定，比
      對結果印文部分劉漢華、戊○○、林劉秋香均為不同，有
      法務部調查局96年4 月12日調科貳字第06900149620 號鑑
      定通知書及送鑑資料分析圖表影本在卷可稽（見本院95年
      度訴字第583 號卷第49至52頁），並經本院調閱本院95年
      度訴字第583 號民事卷宗核對屬實。
    2.又原告另曾主張：被告戊○○於81年8 月14日邀同被告庚○○、己○○、丙○○○為連帶保證人向萬巒鄉農會借款
      9,500,000 元，詎未依約繳納利息，而被告庚○○、己○○、丙○○○既為連帶保證人，自應與被告戊○○負連帶
      清償責任等語，向本院起訴，經本院以95年度重訴字第75
      號受理在案。而本件系爭借據係吳政達之子甲○○向萬巒
      鄉農會借貸，假冒被告戊○○、庚○○、己○○、丙○○○等人名義為連帶保證人，並委由不知情之代書乙○○申
      辦貸款，並由不知情之代書乙○○妻黃芊慈在系爭借據上
      簽名等事實，業據證人甲○○於該案訴訟程序中證稱：戊○○、庚○○、己○○、丙○○○等人不知道借貸的事，
      系爭借據上之印文為伊所盜蓋等語；復經證人即承辦本案
      之代書乙○○證稱：81年9 月21日以訴外人劉來華為借款
      人之借據係甲○○持所有權狀、印鑑證明、戶籍謄本找伊
      辦理，並叫伊寫借據簽名，伊從頭到尾都沒有看到借據上
      的人，只有和甲○○接觸等語；另證人黃芊慈亦證稱：除
      了81年9 月21日之借據外，其他借據的名字均係伊寫的等
      語（見本院95年度重訴字第75號卷第169 、170 頁），業
      經本院調閱本院95年度重訴字第75號民事卷宗核對無誤，
      並有上開案件言詞辯論筆錄附卷可稽（見本院卷第90至99
      頁）。核證人甲○○3 人證述情節一致，且徵之原告所提
      之系爭借據，戊○○、庚○○、己○○、丙○○○等人之
      簽名筆跡，其書寫筆跡之字體、運筆習慣、轉折均相符，
      顯係同一人所書寫，亦與證人黃芊慈證述借據簽名係由伊
      所寫等語相符，足證證人甲○○等3 人之證述，與事實相
      符，應堪採信。故被告戊○○等4 人辯稱未擔任系爭借款
      之擔保連帶保證人等語，即堪採信。
    3.另原告對為私文書之系爭借據真正，亦未能舉證證明之，
      自難為原告有利之認定。是被告戊○○、庚○○、己○○
      、丙○○○既未擔任系爭借款之連帶保證人，則原告依連
      帶保證之法律關係，請求被告戊○○等4 人連帶給付系爭
      借款及利息、違約金，為無理由。
四、綜上所述，原告請求被告戊○○等4 人依連帶保證之法律關
    係，連帶給付原告12,138,310元，及其中5,950,000 元自95
    年3 月4 日起至清償日止，按週年利率百分之11計算之利息
    ，自95年3 月4 日起至清償日止，按上開利率之百分之20計
    算之違約金，為無理由，應予駁回。其假執行之聲請因敗訴
    而失所附麗，應併駁回之。
五、兩造其餘攻擊或防禦方法及未經援用之證據，經本院斟酌後
    ，認均不足以影響本判決之結果，自無逐一詳予論駁之必要
    ，末此說明。
六、據上論結，本件原告之訴為無理由，並依民事訴訟法第78條
    ，判決如主文。
中　　華　　民　　國　　96　　年　　6 　　月　　29　　日
                  民事第二庭    法　官　楊文廣
正本係照原本作成。
如不服本判決，應於收受送達後20日內向本院提出上訴書狀。
                                書記官　顏子仁
中　　華　　民　　國　　96　　年　　6 　　月　　29　　日
